臺灣基隆地方法院刑事裁定　　　　　　　96年度撤緩字第19號
聲　請　人　臺灣基隆地方法院檢察署檢察官
受　刑　人　甲○○
　　　　　　　　　　樓
上列聲請人因受刑人撤銷緩刑案件，聲請撤銷緩刑之宣告（96年
度執聲丙字第279 號），本院裁定如下：
    主  文
甲○○之緩刑宣告撤銷。
    理  由
一、聲請意旨略以：受刑人甲○○因犯詐欺案件，前經臺灣板橋
    地方法院於民國94年2 月5 日以93年度易字第1170號判決判
    處有期徒刑7 月，緩刑3 年，於94年4 月4 日確定在案，復
    於緩刑期內即民國95年12月15日更犯偽造文書等罪，經本院
    於96年3 月27日以96年度基簡字第252 號判處有期徒刑4 月
    確定，原宣告之緩刑顯難收其預期效果，爰依法聲請撤銷緩
    刑之宣告。
二、按刑法於94年2 月2 日修正公布，並自95年7 月1 日起施行
    ，修正前刑法第75條規定：「受緩刑之宣告，而有左列情形
    之一者，撤銷其宣告：一、緩刑期內更犯罪，受有期徒刑以
    上刑之宣告者。二、緩刑前犯他罪，而在緩刑期內受有期徒
    刑以上刑之宣告者。因過失犯罪者，不適用前項之規定。」
    修正後刑法第75條規定：「受緩刑之宣告，而有下列情形之
    一者，撤銷其宣告：一、緩刑期內因故意犯他罪，而在緩刑
    期內受不得易科罰金之有期徒刑以上刑之宣告確定者。二、
    緩刑前因故意犯他罪，而在緩刑期內受不得易科罰金之有期
    徒刑以上刑之宣告確定者。前項撤銷之聲請，於判決確定後
    6 月以內為之。」修正後刑法第75條之1 規定：「受緩刑之
    宣告而有下列情形之一，足認原宣告之緩刑難收其預期效果
    ，而有執行刑罰之必要者，得撤銷其宣告：一、緩刑前因故
    意犯他罪，而在緩刑期內受得易科罰金之有期徒刑、拘役或
    罰金之宣告確定者。二、緩刑期內因故意犯他罪，而在緩刑
    期內受得易科罰金之有期徒刑、拘役或罰金之宣告確定者。
    三、緩刑期內因過失更犯罪，而在緩刑期內受有期徒刑之宣
    告確定者。四、違反第74條第2 項第1 款至第8 款所定負擔
    情節重大者。前條第2 項之規定，於前項第1 款至第3 款情
    形亦適用之。」新修正之刑法為求適用之彈性，對於修正前
    刑法僅有「應撤銷」緩刑之規定，區分為「應撤銷」及「得
    撤銷」緩刑之情形（刑法第75條及第75條之1 修正理由參照
    ）；又按刑法第2 條第1 項雖對於行為後法律變更者，採從
    舊從輕之適用法律原則，然刑法施行法第6 條之1 就刑法修
    正後，有關撤銷緩刑相關規定之適用，已規定：「於中華民
    國94年1 月7 日刑法修正施行前，受緩刑之宣告，94年1 月
    7 日修正刑法施行後，仍在緩刑期內者，適用94年1 月7 日
    修正施行之刑法第75條、第75條之1 及第76條規定。」應認
    此條為刑法第2 條第1 項之特別規定，是若於95年7 月1 日
    前受緩刑之宣告，且於95年7 月1 日後仍在緩刑期內者，對
    於撤銷緩刑相關法律之適用，即應依刑法施行法第6 條之1
    之規定，逕行適用修正後刑法之規定，而無比較適用新舊法
    之必要。
三、經查：
（一）受刑人前因於92年間，連續以急需資金成立公司及支付款
      項等語，使許瑞婷陷於錯誤，共計詐得新台幣83萬2,000
      元，經臺灣板橋地方法院於94年2 月25日以93年度易字第
      1170號判決判處有期徒刑7 月，緩刑3 年，所受緩刑之宣
      告，係自裁判確定之日即94年4 月4 日起算，至97年4 月
      4 日期滿，然受刑人於緩刑期內即95年12月15日，趁女友
      吳敏琪在醫院昏睡之際，竊取吳敏琪所有之皮包1 只，並
      持皮包內之信用卡，冒用吳敏琪之名義盜刷加油費用，再
      於簽帳單上偽造吳敏琪之英文署名後，交付予加油站員工
      持以行使，使加油站員工陷於錯誤而允以加油，並使銀行
      代墊加油費用，犯竊盜罪及行使偽造私文書罪，經本院於
      96年3 月27日以96年度基簡字第252 號判決判處有期徒刑
      2 月、3 月，應執行有期徒刑4 月，於96年4 月16日判決
      確定等事實，有臺灣板橋地方法院93年度易字第1170號、
      本院96年度基簡字第252 號判決及臺灣高等法院被告前案
      紀錄表在卷可稽，足認被告確於緩刑期內因故意犯他罪，
      而在緩刑期內受得易科罰金之有期徒刑之宣告確定。
（二）復以，受刑人係於新修正刑法施行前受緩刑之宣告，至新
      法施行後仍在緩刑期內，依據前開刑法施行法之規定，自
      應適用修正後刑法關於撤銷緩刑之相關規定，綜合上述，
      本件受刑人符合修正後刑法第75條之1 第1 項第2 款得撤
      銷緩刑宣告之事由，且其先後所為之犯罪行為，均屬財產
      犯罪，足見受刑人不思循正當途徑獲取生活所需，竟為貪
      圖不當利得，以詐欺、竊盜及偽造文書等方式，獲取金錢
      或不法利益，致被害人受有財產上之損失，堪信受刑人之
      法治觀念已有偏差，且其於緩刑期內，未思循規蹈矩，竟
      因貪念而為竊盜及偽造文書之犯行，顯見受刑人於92年間
      犯罪而經法院判處刑罰後，並無悔悟之心，與緩刑制度係
      為促使惡性輕微之被告或偶發犯、初犯改過自新之目的不
      符，是認原宣告之緩刑難收其預期效果，而有執行刑罰之
      必要，揆諸上開規定，堪認受刑人所受緩刑之宣告應予撤
      銷，又本件聲請係於前開本院96年度基簡字第252 號判決
      確定後6 個月內所為，從而，本件聲請為有理由，應予准
      許。
四、依刑事訴訟法第476 條，刑法第75條之1 第1 項第2 款之規
    定，裁定如主文。
中　　華　　民　　國　　96　　年　　7 　　月　　17　　日
                  刑事第四庭法    官  邰婉玲
以上正本證明與原本無異。
對於本件裁定如有不服，應於送達後5 日內，向本院提出抗告書
狀，敘述抗告之理由，抗告於臺灣高等法院。
中　　華　　民　　國　　96　　年　　7 　　月　　17　　日
                            書 記 官  彭筠凱
